【裁判字號】    95,簡上,750
【裁判日期】    951220
【裁判案由】    動產擔保交易法
【裁判全文】
臺灣板橋地方法院刑事判決             95年度簡上字第750號
上  訴  人
即  被  告  甲○○
上列上訴人即被告因違反動產擔保交易法案件，不服本院九十五
年度簡字第五四三二號中華民國九十五年九月十一日第一審判決
（聲請簡易判決處刑案號：九十五年度偵字第一六一四九號），
提起上訴，本院管轄之第二審合議庭判決如下：
    主  文
上訴駁回。
    事實及理由
一、本案經本院審理結果，認第一審以被告甲○○犯動產擔保交
    易法第三十八條之動產擔保交易之債務人，意圖不法利益，
    將標的物出質，致生損害於債權人罪，判處拘役五十九日，
    並依修正前刑法第四十一條第一項前段、修正前罰金罰鍰提
    高標準條例第二條之規定諭知易科罰金之標準為三百元折算
    一日，其認事用法及量刑均無不當，應予維持，並引用第一
    審判決書記載之事實、證據及理由（詳如附件）。
二、上訴人即被告上訴意旨略以：被告係誤信朋友謊言，幫朋友
    的兒子買分期車，是朋友他們沒有繳費，爰請撤銷原判決等
    語。
三、訊據被告甲○○坦承於民國九十四年七月二十八日親自簽立
    本件貨款暨動產抵押契約、動產擔保交易動產抵押設定登記
    申請書、本票、授權書等文件，並於同年八月一日將系爭車
    輛出質於萬泰當舖等事實，惟矢口否認有何違反動產擔保交
    易法犯行，辯稱實際買車的人係伊朋友的兒子胡念湘，是他
    們信用破產才拜託伊買車，是他們沒有繳分期款，伊只是陪
    他們去當車云云。查原審判決認定上訴人即被告犯動產擔保
    交易法第三十八條之犯罪，已詳為敘明所依憑之證據及認定
    之理由，核其證據之取捨，尚不違背經驗法則與論理法則，
    而被告既未能提出胡念湘之真實年籍、住所供本院傳訊查證
    ，且被告自承親自簽立上揭文件，並於九十四年八月一日陪
    同胡念湘去當舖典當系爭車輛，足認其為本件動產擔保交易
    之債務人，竟仍將系爭車輛出質於當舖，致生損害於債權人
    ，是其前揭所辯，尚難憑信。從而，原審判決顯無違誤，被
    告上訴意旨所稱，無非係事後圖卸刑責之詞，殊無可採。
四、原審審酌被告之素行、犯罪之動機、目的、所生危害及犯後
    態度等一切情狀，量處拘役五十九日，並諭知易科罰金之折
    算標準，於法並無不合，量刑亦屬允恰。被告上訴意旨所辯
    ，不足採信。從而，被告提起本件之上訴，並無理由，應予
    駁回。
據上論結，應依刑事訴訟法第四百五十五條之一第一項、第三項
、第三百六十八條、第三百七十三條，判決如主文。
本案經檢察官吳宗光到庭執行職務。
中    華    民    國    95    年    12    月    20    日
                  刑事第十七庭  審判長法  官  李幼妃
                                      法  官  鄭燕璘
                                      法  官  張紹省
以上正本證明與原本無異
如不服本判決應於送達後10日內向本院提出上訴狀
                                      書記官  強梅芳
中    華    民    國    95    年    12    月    25    日


司法院資訊處製作；財團法人民間司法改革基金會備份。
